臺灣高等法院民事裁定　　　　　　　　　96年度破抗字第34號
抗　告　人　甲○○原名簡美霜.
上列抗告人請求宣告破產事件，對於中華民國96年5月10日臺灣
桃園地方法院96年度破字第6號裁定，提起抗告，本院裁定如下
：
    主  文
抗告駁回。
抗告費用由抗告人負擔。
    理  由
一、抗告人於原法院聲請及本院抗告意旨略以：伊因加入多層次
    傳銷及投資股票失利，而向多家銀行辦理信用貸款、申請信
    用卡、現金卡使用，積欠金額達新台幣（下同）2,072,230
    元，伊現有現金400,000元，每月月薪26,000元，現有資產
    已不足清償債務，有宣告破產之原因。伊已釋明債務存在，
    並陳報以現金持有方式，由其任職於寶揚財經有限公司（下
    稱寶揚公司）之朋友開票證明，現有資產扣除伊之生活費、
    破產管理人之報酬、破產程序所必要支出之費用後，仍有剩
    餘財產可供支付破產財團費用及財團債務之可能，有破產之
    實益及必要。然向原法院聲請宣告破產，竟遭駁回，於法不
    合，因而提起抗告，請求廢棄原裁定云云。
二、按法院對於破產之聲請，在裁定前，法院得依職權為必要之
    調查，並傳訊債務人，破產法第63條第2項定有明文。又破
    產固係對於債務人不能清償債務者宣告之，但法院就破產之
    聲請，以職權為必要之調查，確係毫無財產，則破產財團即
    不能構成，無從依破產程序清理其債務，參照破產法第148
    條之趣旨，自應依同法第63條，以裁定駁回其聲請，司法院
    院字第1505號解釋參照。
三、經查：
  (一)抗告人雖自陳向多家銀行辦理信用貸款、申請信用卡、現金
    卡使用，積欠債務達2,072,230元，其目前有現金400,000元
    ，每月月薪26,000元，可組成破產財團云云，惟據抗告人所
    提出之桃園桃鶯郵局存摺，截至96年3月12日止，抗告人之
    帳戶內僅有565元（見原法院卷第39頁），數目甚微，無法
    組成破產財團。
  (二)另抗告人雖提出面額40萬元之支票一紙，謂此筆現金可組成
    破產財團云云，惟該紙支票號碼KB0000000、由彰化商業銀
    行高雄分行為發票人、發票日96年1月22日、受款人為抗告
    人之支票，係由第三人寶揚公司向彰化商業銀行高雄分行申
    請，彰化商業銀行高雄分行已於96年1月24日兌付一節，業
    據原法院向彰化商業銀行高雄分行查明屬實，有該銀行96
    年4月24日彰雄字第0961009-1號函可參（見原審卷第14頁、
    第45頁），參以抗告人係96年3月2日向原法院聲請破產宣告
    ，有其聲請狀上原法院收狀日期戳章可按（見原法院卷第3
    頁），則其於聲請破產時，該紙支票業經兌付，票據權利因
    消償而消滅，是抗告人執此紙支票之影本，實不能釋明其擁
    有40萬元現金。又原法院於96年4月9日通知抗告人應證明有
    現金40萬元存在，抗告人於96年4月17日再提出另紙支票號
    碼KB0000000、發票日96年3月13日，同樣係面額40萬元、由
    彰化商業銀行高雄分行任發票人、抗告人為受款人之支票為
    證，然該紙支票亦係由第三人寶揚公司向彰化商業銀行高雄
    分行申請，且96年3月14日已獲兌付，有該銀行函文可按（
    見原法院卷第45頁），則該紙支票之票據權利亦因清償而消
    滅，抗告人於96年4月17日再檢附此紙已獲兌付之支票影本
    ，並不能釋明有40萬元現金存在。而如前所述，抗告人之郵
    局存摺內截至96年3月12日止僅有存款565元，實不能組成破
    產財團，是原法院因而駁回其破產之聲請，經核尚無違誤。
  (三)抗告人固提出96年5月28日抗告狀，對原法院駁回其破產聲
    請之裁定表示不服，然其抗告狀僅重申負債大於資產，已證
    明有40萬元存在，法院應宣告破產云云，並未再檢附任何證
    據，其針對原裁定所指上開未予釋明之事項，仍無任何證明
    或提出證據以資釋明，即有未合。是其抗告意旨仍執前詞，
    指摘原裁定不當，求為廢棄，非有理由，應予駁回。
四、據上論結，本件抗告為無理由，爰裁定如主文。
中　　華　　民　　國　　96　　年　　6 　　月　　20　　日
                    民事第十六庭
                        審判長法　官  沈方維
　　　　　　　　　　          法　官  張競文
  　　　　　　　　　          法　官  呂淑玲
正本係照原本作成。
本裁定除以適用法規顯有錯誤為理由，並經本院許可外，不得再
抗告。如提起再抗告，應於收受後10日內委任律師為訴訟代理人
向本院提出再抗告狀。並繳納再抗告費新台幣１千元。
中　　華　　民　　國　　96　　年　　6 　　月　　20　　日
　　　　　　　　　　　　　　　書記官  明祖全
